臺灣臺北地方法院民事裁定　九十一年聲再微字第二號
　　聲　請　人　丙○○
　　　　　　　　丁○○
　　　　　　　　甲○○
　　　　　　　　乙○○
　　　　　　　　　　　　　　　.
　　相　對　人　台灣電力股份有限公司
　　法定代理人　林文淵
右當事人間請求返還溢收電費聲請再審事件，聲請人對於本院民國九十一年三月二十
九日九十一年聲再微字第一號確定裁定聲請再審，本院裁定如左：
    主      文
再審之聲請駁回。
再審聲請費用由聲請人負擔。
    理      由
一、查再審之訴，必須主張原確定判決有民事訴訟法第四百九十六條、或第四百九十
    七條之情形，以為理由時，始為合法。而再審之訴不合法者，法院應以裁定駁回
    之。民事訴訟法第五百零二條第一項定有明文。又裁定已經確定，而有第四百九
    十六條第一項或第四百九十七條之情形者，得準用本編之規定，聲請再審。第五
    編之規定，於小額事件之再審程序準用之。同法第五百零七條、第四百三十六條
    之三十二第四項分別亦有明定。
二、本件再審聲請人之聲請意旨如附件「事實及理由」欄所載。
三、惟按再審原告提起再審之訴時，依同法第五百零一條第一項第四款規定應表明再
    審理由及關於再審理由並遵守不變期間之證據，其未表明者無庸命其補正，此再
    審即為不合法。此乃因再審之訴為非常之救濟程序，非先有法定再審理由不得提
    起，故法律上未如一般救濟程序之第三審上訴定有補正上訴理由之期間，此乃立
    法上之有意省略，於再審之訴自無準用補正期間之餘地，最高法院六十年度台抗
    字第五三八號判例、七十四年度台聲字第二三號裁定明揭此旨，故對確定裁定聲
    請再審，須表明確定裁定有如何合於法定再審事由之具體情事始為相當，倘僅泛
    言有何條款之再審事由，而無具體情事者，仍難謂已合法表明再審事由。
四、經查，聲請人對於本院九十一年度聲再微字第一號確定裁定，聲請再審，其聲請
    意旨如附件「事實及理由」欄所示，惟經核其內容或以原審簡易庭完全不斟酌前
    呈台電技工當場測量得悉為最嚴重之電錶潛動之毀損原因、或以其前之歷次聲請
    再審並未逾期而為合法或其他非關法定再審事由等情，並未具體表明有何法定再
    審事由，揆諸首揭意旨，其再聲之聲請仍為不合法，應予駁回。又聲請人乙○○
    僅為本院九十一年度聲再微字第一號確定裁定之共同送達代收人，竟同列為聲請
    人聲請再審，亦有未合，亦應駁回該部分之聲請。
五、據上論結，本件再審聲請為不合法，依民事訴訟法第四百三十六條之三十二第四
    項、第五百零七條、第五百零二條第一項、第九十五條、第七十八條、第八十五
    條第一項前段，裁定如主文。
中　　　華　　　民　　　國　　九十一　　年　　 十二　　 月　　  三十　　日
                                  民事第三庭審判長法官  楊絮雲
                                            法      官  黃書苑
                                            法      官　張明輝
右為正本係照原本作成
不得抗告
中　　　華　　　民　　　國　　九十一　　年　　 十二　　 月　　  三十　　日
　　　　　　　　　　　　　　　　　　　　　　書　記　官　周其祥
